臺灣高等法院刑事判決　　　　　　　 100年度上易字第1250號
上　訴　人　　蔡懷彬
即　被　告
上列上訴人即被告因竊盜案件，不服臺灣臺北地方法院一００年
度易字第八三六號，中華民國一００年五月十三日第一審判決（
起訴案號：臺灣臺北地方法院檢察署一００年度偵字第三九六四
號），提起上訴，本院判決如下：
    主  文
上訴駁回。
    理  由
一、依刑事訴訟法第三百五十條、第三百六十一條、第三百六十
    二條、第三百六十七條規定，不服地方法院之第一審判決而
    上訴者，須提出上訴書狀，並應敘述具體理由，為上訴必備
    之程式；其所提出之書狀未敘述上訴理由，或僅曾以言詞陳
    述上訴理由者，均應於上訴期間屆滿後二十日內補提理由書
    於第一審法院。第一審法院經形式審查，認逾期未補提上訴
    理由者，應定期間先命補正；逾期未補正者，為上訴不合法
    律上之程式，應以裁定駁回。倘已提出上訴理由，但所提非
    屬具體理由者，則由第二審法院以上訴不合法律上之程式，
    判決駁回。而所謂具體理由，必係依據卷內既有訴訟資料或
    提出新事證，指摘或表明第一審判決有何採證認事、用法或
    量刑等足以影響判決本旨之不當或違法，而構成應予撤銷之
    具體事由，始克當之（例如：依憑證據法則具體指出所採證
    據何以不具證據能力，或依憑卷證資料，明確指出所為證據
    證明力之判斷如何違背經驗、論理法則）；倘僅泛言原判決
    認定事實錯誤、違背法令、量刑失之過重或輕縱，而未依上
    揭意旨指出具體事由，即與第二審上訴制度旨在請求第二審
    法院撤銷、變更第一審不當或違法之判決，以實現個案救濟
    之立法目的不合（最高法院九十七年度台上字第八九二號判
    決參照）。亦即所謂具體上訴理由：(一)須指出原判決有不
    當或違法之處；(二)須依據卷內既有訴訟資料或提出新事實
    、新証據為具體指摘；(三)所指判決不當、違法情形須實際
    上存在；(四)所指判決不當、違法情形須足以構成撤銷原判
    決之理由。
二、上訴人即被告蔡懷彬上訴意旨略以：原判決審酌被告前有多
    次竊盜前科，惟其於九十四年以前，並無多次竊盜前科，實
    無素行不佳，且被告業已坦承犯行，竊得金額僅新台幣二萬
    元，原判決判處一年徒刑，減為六月，有違比例原則，請求
    撤銷原判以維權益等語。
三、經核，原判決以被告供承犯行，核與証人梁小環指証情節一
    致，復有內政部警政署刑事警察局採驗現場血跡與被告DNA-
    STR型別相同之鑑定書一件在卷可按，認被告本案犯行事証
    明確，認事用法均無違誤。另以被告先有多次竊盜犯行，雖
    未構成累犯，惟素行不佳，不思依循正途營生，竟冀望不勞
    而獲，以毀越安全設備之方式，侵入被害人所經營店內竊取
    財物，對被害人財產管領造成嚴重侵害，所竊得財物為二萬
    元，兼衡被告犯後坦承犯行及其犯罪動機、目的、情節等一
    切情狀，量處有期徒刑一年，併依減刑條例減為徒刑六月及
    諭知易科罰金折算標準之量刑，以加重竊盜罪係六月以上五
    年以下之法定刑，本案原審業已從輕量刑。依卷附本院被告
    前案紀錄表所示，被告連同本案即有八件經判處徒刑之竊盜
    前科，另亦有賭博、毒品等犯行紀錄，原判決認被告素行不
    佳，自無違誤。本案雖係於九十四年間所犯，然原審於本案
    判決時，係審酌被告至判決時之素行，非僅只酌於本案犯行
    前之素行。被告猶執其於九十四年前無多次竊盜前科（實則
    被告為本案犯前亦有賭博、毒品及二次竊盜等多次判刑紀錄
    ），無原判所指之素行不佳，並泛稱原判決量刑違反比例原
    則上訴，暨非依據卷內既有訴訟資料或提出新事証為具體指
    摘，所指量刑不當、違法情形實際上復不存在，揆諸前揭規
    定說明，上訴人本案前開上訴指摘，難認屬具體上訴理由。
    乃本件上訴不合法律上程式，爰不經言詞辯論程序，逕予駁
    回。
四、據上論斷，應依刑事訴訟法第三百六十七條前段、第三百七
    十二條，判決如主文。
中    華    民    國   一○○  年   六   月    八    日
                  刑事第四庭審判長法  官  陳筱珮
                                  法  官  孫惠琳
                                  法  官  陳玉雲
以上正本證明與原本無異。
不得上訴。
                                  書記官  陳豪達
中    華    民    國   100    年    6     月    13    日